【裁判字號】    99,交訴,48
【裁判日期】    990714
【裁判案由】    公共危險等
【裁判全文】
臺灣屏東地方法院刑事判決              99年度交訴字第48號
公  訴  人  臺灣屏東地方法院檢察署檢察官
被      告  乙○○
上列被告因公共危險等案件，經檢察官提起公訴（98年度偵字第
6885號、99年度偵字第3854號），被告於本院準備程序就被訴公
共危險罪部分之事實為有罪之陳述，經合議庭裁定由受命法官獨
任進行簡式審判程序，並判決如下：
    主  文
乙○○犯不能安全駕駛動力交通工具罪，處有期徒刑貳月，如易
科罰金，以新臺幣壹仟元折算壹日；又犯肇事致人受傷逃逸罪，
處有期徒刑陸月，如易科罰金，以新臺幣壹仟元折算壹日。應執
行有期徒刑柒月，如易科罰金，以新臺幣壹仟元折算壹日。緩刑
貳年，並應向指定之公益團體、地方自治團體或社區提供捌拾小
時之義務勞務，緩刑期間付保護管束。
    事  實
一、乙○○於民國98年9 月19日8 時45分許，在屏東縣霧台鄉與
    友人飲用米酒加綠茶2 瓶，已達不能安全駕駛動力交通工具
    之程度，猶於同日11時許駕駛車牌號碼2850-UP 號自用小客
    車前往屏東縣屏東市○○路某處，再與友人飲用高梁酒加礦
    泉水5 小杯，至同日14時30分許結束，復承前揭不能安全駕
    駛動力交通工具之犯意駕駛上開自小客車離去。嗣於同日15
    時30分許，乙○○沿屏東縣屏東市○○路由東往西方向行駛
    ，行經勝利路與機場北路路口時，不慎撞擊由甲○○所騎乘
    適由機場北路由南往北方向駛至該處之車牌號碼065-DDA 號
    機車，致甲○○人車倒地，受有左肱骨、左鎖骨骨折、雙膝
    擦傷及臉部挫傷之傷害（過失傷害部分另經本院為不受理判
    決）；詎乙○○於肇事致人受傷後，竟未停車察看，且未為
    必要之救護或適當處置，而基於肇事逃逸之犯意駕車逃離現
    場。嗣經現場目擊者駕車追趕，於距肇事現場約200 公尺處
    將乙○○攔停，經警獲報前往處理，於同日16時8 分許對乙
    ○○施以呼氣酒精濃度測試，測得其呼氣之酒精濃度達
    0.98MG/L（即每公升0.98毫克），始悉上情。
二、案經屏東縣政府警察局屏東分局報告臺灣屏東地方法院檢察
    署檢察官偵查起訴。
    理  由
一、按簡式審判程式之證據調查，不受刑事訴訟法第159 條第1
    項所定：「被告以外之人於審判外之言詞或書面陳述，不得
    作為證據。」之限制，此見同法第273 條之2 規定甚明。是
    本判決下列所引用之被告以外之人於審判外所為之陳述，依
    前揭法律規定，均得作為證據，先予敘明。
二、(一)上開犯罪事實，業據被告乙○○坦承不諱，並與證人即被
      害人甲○○於警詢及偵訊時、證人陳柏翔於警詢時之證述
      大致相符（見偵卷第10至11頁、第15頁、警卷第5 至6頁
      ），另有道路交通事故現場圖、道路交通事故調查報告表
      (一)、(二)、道路交通事故當事人酒精測定記錄表、刑法第18
      5 條之3 案件測試觀察紀錄表、寶建醫療社團法人寶建醫
      院診斷證明書各1 份（見警卷第7 至10、12、21頁）、現
      場及車損照片12張（見警卷第26至31頁）附卷可稽，俱徵
      被告前揭不利於己之自白與事實相符。
    (二)又按刑法第185 條之3 所謂「不能安全駕駛」，乃抽象危
      險犯，並不以發生具體危險為必要，而當汽機車駕駛人呼
      氣酒精濃度達0.25MG/L時，將造成輕度協調功能降低；當
      呼氣酒精濃度達0.5 MG/L時，將造成反應變慢、感覺降低
      及影響駕駛；當呼氣酒精濃度達0.75MG/L時，將造成思考
      及個性行為之改變；當呼氣酒精濃度達1.0MG/L 時，將造
      成中度中毒而產生步態不穩、噁心、嘔吐、精神混惑不清
      ；當呼氣酒精濃度達1.5 時，將造成說話不清楚、感覺喪
      失、視力模糊等症狀，此有行政院國軍退除役官兵輔導委
      員會臺北榮民總醫院88年8 月5 日（88）北總內字第2686
      8 號函可資參照。本件被告於酒駕肇事後，測得其呼氣酒
      精濃度為0.98MG/L，揆諸前揭說明，益徵被告於98年9 月
      19日11時許駕車上路時，確已達於不能安全駕駛之程度。
    (三)綜上所述，本案事證明確，被告犯行均堪認定，應予依法
      論科。
三、核被告所為，係犯刑法第185 條之3 之不能安全駕駛動力交
    通工具罪、同法第185 條之4 之肇事致人受傷而逃逸罪。被
    告雖於98年9 月19日11時許、14時30分許均於酒後已達不能
    安全駕駛動力交通工具之程度而駕車上路，惟其係基於同一
    犯意，行為係於密切接近之時地實施，侵害同一之法益，依
    一般社會健全觀念，在時間差距上，難以強行分開，在刑法
    評價上，以視為數個舉動之接續施行，合為包括之一行為予
    以評價，較為合理，為包括一罪之接續犯。被告所犯上開2
    罪，犯意各別，行為互殊，應予分論併罰。爰審酌被告明知
    酒後駕駛乃政府三令五申所禁，仍酒後駕車上路，復於肇事
    後逃逸，所為輕忽公共安全，並影響車禍之調查及被害人民
    事求償權之行使，所為誠屬不該，犯後固坦承全部犯行，惟
    就過失傷害部分與被害人成立調解後並未按期給付之犯後態
    度，另衡酌被告為低收入戶，又為莫拉克風災之受災家庭，
    有屏東縣屏東市公所低收入戶證明書、戶口名簿、天然災害
    災區受災家庭證明各1 份在卷可考（見本院卷第38、39、41
    頁），經濟狀況不佳，併其犯罪之動機、目的、生活狀況、
    智識程度等一切情狀，分別量處如主文所示之刑，並諭知易
    科罰金之折算標準及定應執行之刑。又被告前因侵占案件，
    經臺灣板橋地方法院以86年度易字第3544號判決處有期徒刑
    7 月，緩刑2 年確定，期滿未經撤銷緩刑之宣告，其刑之宣
    告失其效力，即未曾因故意犯罪受有期徒刑以上刑之宣告之
    情，有前揭臺灣高等法院被告前案紀錄表在卷可稽，其因一
    時失慮致罹刑典，經此次罪刑之宣告後，應知警惕，而無再
    犯之虞，本院認對其所宣告之刑以暫不執行為適當，爰依刑
    法第74條第1 項第1 款併予宣告緩刑2 年；惟為確實督促被
    告能戒慎行止，暨按所犯情節，依刑法第74條第2 項第5 款
    規定，命其向指定之公益團體、地方自治團體或社區提供80
    小時之義務勞務，且於緩刑期間付保護管束，以觀後效，並
    啟自新。又依刑法第75條之1 第1 項第4 款規定，受緩刑之
    宣告而違反上開本院所定負擔情節重大，足認原宣告之緩刑
    難收其預期效果，而有執行刑罰之必要者，得撤銷其宣告，
    附此敘明。
據上論斷，應依刑事訴訟法第273 條之1 第1 項、第299 條第1
項前段，刑法第185 條之3 、第185 條之4 、第41條第1 項前段
、第51條第5 款、第74條第1 項第1 款、第2 項第5 款、第93條
第1 項第2 款，刑法施行法第1 條之1 第1 項，判決如主文。
本案經檢察官潘國威到庭執行職務。
中    華    民    國    99    年    7     月    14    日
                    交通法庭  法  官  李珮妤
以上正本證明與原本無異。
如不服本判決應於收受判決後10日內向本院提出上訴書狀，並應
敘述具體理由；其未敘述上訴理由者，應於上訴期間屆滿後20日
內向本院補提理由書（均須按他造當事人之人數附繕本）「切勿
逕送上級法院」。
中    華    民    國    99    年    7     月    14    日
                              書記官  劉淑蓉
附錄本案論罪科刑法條：
中華民國刑法第185條之3
服用毒品、麻醉藥品、酒類或其他相類之物，不能安全駕駛動力
交通工具而駕駛者，處1 年以下有期徒刑、拘役或科或併科15萬
元以下罰金。
中華民國刑法第185條之4
駕駛動力交通工具肇事，致人死傷而逃逸者，處6 月以上5 年以
下有期徒刑。

司法院資訊處製作；財團法人民間司法改革基金會備份。
